臺灣桃園地方法院刑事判決
111年度審交易字第136號
公  訴  人  臺灣桃園地方檢察署檢察官賴建如
被      告  莊博龍



上列被告因過失傷害案件，經檢察官提起公訴（111年度偵緝字
第103號），被告於準備程序進行中就被訴事實為有罪之陳述，
經本院告知簡式審判程序意旨，並聽取當事人之意見後，裁定依
簡式審判程序審理，判決如下：
    主  文
莊博龍汽車駕駛人，無駕駛執照駕車犯過失傷害罪，處有期徒刑
六月，如易科罰金，以新臺幣一千元折算一日。
未扣案之車牌號碼0000-00號自用小客車一輛沒收。
    事實及理由
一、犯罪事實：莊博龍未考領有小型車普通駕駛執照，為無小型
    車普通駕駛執照之人，猶於民國110年2月23日14時40分許，
    駕駛其所有之車牌號碼0000-00號自用小客車，沿桃園市平
    鎮區中豐路南勢2段由北向南方向行駛，嗣行經中豐路南勢2
    段與南勢2段75巷之交岔路口，欲左轉南勢二段75巷時，本
    應注意汽車行駛至交岔路口，轉彎車應讓直行車先行，而依
    當時情形並無不能注意之情事，竟疏未注意其左前方適有戴
    子翔騎乘車牌號碼000-0000號大型重型機車沿同路段對向（
    即由南向北方向）車道直行穿越上開交岔路口，即貿然駛入
    上開交岔路口左轉，2車閃煞不及而發生碰撞，致戴子翔人
    車倒地後受有右大腿股骨粉碎性骨折、左手橈骨尺骨開放性
    骨折等傷害。
二、證據名稱：
　㈠被告莊博龍分別於警詢、檢察官訊問、本院準備程序及審理
    中之自白。
　㈡證人即告訴人戴子翔於警詢、檢察官訊問中之證述。
　㈢長庚醫療財團法人林口長庚紀念醫院診斷證明書、道路交通
    事故現場圖、道路交通事故調查報告表㈠及㈡、車籍資料及駕
    照資料、車禍現場及車損照片、監視器錄影畫面翻拍照片。
　㈣監視器錄影光碟。
三、論罪科刑：
  ㈠查被告未考領有普通小型車駕駛執照，有其證號查詢汽車駕
    駛人資料可考（見110年度偵字第28899號卷【下稱偵字卷】
    第63頁），猶於上開時間駕車上路，並因駕車肇事，致告訴
    人受有上揭傷勢，是核被告所為，係犯道路交通管理處罰條
    例第86條第1 項、刑法第284條前段之汽車駕駛人無駕駛執
    照駕車，過失致人受傷罪，並應依上開道路交通管理處罰條
    例規定加重其刑。公訴意旨認被告駕車肇事致告訴人受傷所
    為僅依刑法第284條前段之過失傷害罪處斷，尚有未洽，惟
    基本社會事實同一，且經本院告知變更起訴法條及罪名（見
    本院卷第162頁），業已保障被告之防禦權，爰依刑事訴訟
    法第300條規定變更起訴法條。
  ㈡被告雖於其犯行尚未被有偵查犯罪職權之公務員發覺前，向
    到場處理之警員自首肇事，有桃園市政府警察局平鎮分局平
    鎮交通分隊道路交通事故肇事人自首情形紀錄表可考，惟本
    案經起訴後，被告經本院通緝始到案，有本院通緝書、本院
    通緝刑事被告歸案證明書稿等可按，足認其無接受裁判之意
    思，而不合於刑法第62條前段規定自首要件，附此敘明。
  ㈢爰審酌被告轉彎車未讓直行車先行之過失情節嚴重及告訴人
    所受傷勢非輕，被告雖坦承罪行，然未能與告訴人達成調解
    ，賠償告訴人所受損害，復斟酌被告之生活及經濟狀況、素
    行、年紀及智識程度等一切情狀，量處如主文所示之刑，並
    諭知易科罰金之折算標準，以示懲儆。
四、沒收：查未扣案之車牌號碼0000-00號自用小客車係被告所
    有之物，經被告於審理中供明（見本院卷第167頁），且有
    車號查詢汽車車籍資料可考（見偵字卷第63頁），被告駕駛
    該車犯本案過失傷害罪，顯見該車係屬被告所有，供本案犯
    罪所用之物，另審酌被告無駕駛執照，且該車為92年5月出
    廠之中古車，沒收上開車輛並無過苛之虞，爰依刑法第38條
    第2項前段規定宣告沒收。
五、應依刑事訴訟法第273條之1第1項、第299條第1項前段、第3
    00條、第310條之2、第454條第1項，判決如主文。
六、如不服本判決應於收受判決後20日內向本院提出上訴書狀，
    並應敘述具體理由。其未敘述上訴理由者，應於上訴期間屆
    滿後20日內向本院補提理由書（均須按他造當事人之人數附
    繕本）「切勿逕送上級法院」。
本案經檢察官董諭、周芝君、陳淑蓉到庭執行職務。
中　　華　　民　　國　　111 　年　　11　　月　　4 　　日
                  刑事審查庭  法　官　馮浩庭
以上正本證明與原本無異。
如不服本判決應於收受判決後20日內向本院提出上訴書狀，並應
敘述具體理由。其未敘述上訴理由者，應於上訴期間屆滿後20日
內向本院補提理由書(均須按他造當事人之人數附繕本)「切勿逕
送上級法院」。 
　　　　　　　　　　　　　　　書記官　張怡婷　　　　　　
中　　華　　民　　國　　111 　年　　11　　月　　4 　　日
附錄本案論罪科刑法條： 
道路交通管理處罰條例第86條（刑責之加重及減輕）
汽車駕駛人，無駕駛執照駕車、酒醉駕車、吸食毒品或迷幻藥駕
車、行駛人行道或行經行人穿越道不依規定讓行人優先通行，因
而致人受傷或死亡，依法應負刑事責任者，加重其刑至二分之一
。
汽車駕駛人，在快車道依規定駕車行駛，因行人或慢車不依規定
，擅自進入快車道，而致人受傷或死亡，依法應負刑事責任者，
減輕其刑。

中華民國刑法第284條
因過失傷害人者，處1年以下有期徒刑、拘役或10萬元以下罰金
；致重傷者，處3年以下有期徒刑、拘役或30萬元以下罰金。